【裁判字號】    95,訴,692
【裁判日期】    950623
【裁判案由】    毒品危害防制條例
【裁判全文】
臺灣板橋地方法院刑事判決               95年度訴字第692號
公  訴  人  臺灣板橋地方法院檢察署檢察官
被      告  甲○○
上列被告因違反毒品危害防制條例案件，經檢察官提起公訴（九
十四年度核退毒偵字第二二七○號），被告就被訴事實為有罪陳
述，本院改行簡式審判程序審理，判決如下：
    主  文
甲○○施用第一級毒品，累犯，處有期徒刑拾月。扣案第一級毒
品海洛因（驗餘淨重零點零玖公克），沒收銷燬之；扣案包裝第
一級毒品海洛因之外包裝袋壹個、注射針筒玖支，均沒收之。
    事  實
一、甲○○曾於民國八十八年四月間因施用毒品案件，經本院以
    八十八年度毒聲字第二三四六號裁定送觀察、勒戒後，認無
    繼續施用毒品之傾向，由臺灣板橋地方法院檢察署檢察官以
    八十八年度偵字第七二二六號為不起訴處分確定，復於同年
    十二月間再因施用毒品案件，經本院以八十八年度毒聲字第
    五五二五號裁定送觀察、勒戒後，認有繼續施用毒品傾向，
    並經本院以八十八年度毒聲字第七九九七號裁定送戒治處所
    施以強制戒治，至八十九年十二月十六日強制戒治期滿執行
    完畢，同案經本院以八十九年度易字第三五一號判決，判處
    有期徒刑四月確定，於九十年八月十七日易科罰金執行完畢
    。詎猶不知悛悔，於上揭強制戒治執行完畢五年內，復基於
    施用第一級毒品海洛因、第二級毒品甲基安非他命之犯意，
    於九十四年九月四日下午二時許在臺北縣三重市○○○路二
    九一號「三重旅社」五○八室內，以將甲基安非他命結晶與
    海洛因粉末混合加入吸食器內，點燃後施用之方式，施用海
    洛因、甲基安非他命一次。嗣為警於九十四年九月四日下午
    六時許，在上址「三重旅社」五○八室內查獲，並扣得甲○
    ○所有用餘之海洛因一包（毒品驗餘淨重○．○九公克）及
    供預備施用毒品之注射針筒九支。
二、案經臺北縣政府警察局三重分局移送臺灣板橋地方法院檢察
    署檢察官偵查起訴，本院改行簡式審判程序審理。
    理  由
一、訊據被告甲○○對於上揭施用第一級毒品海洛因、第二級毒
    品甲基安非他命之犯行坦承不諱。被告為警查獲時所採之尿
    液，分別以ＥＩＡ酵素免疫分析法初驗、ＧＣ／ＭＳ氣相層
    析質譜儀法確認複驗後均呈安非他命類、鴉片類之陽性反應
    ，此有臺灣檢驗科技股份有限公司九十四年九月二十日濫用
    藥物尿液檢驗報告一紙（見九十四年度核退毒偵字第二二七
    ○號卷第二十九頁）附卷足考，被告為警查獲時扣得之如事
    實欄所載之白色粉末一包，經鑑定結果為第一級毒品海洛因
    （驗餘淨重○．○九公克），有法務部調查局九十四年十一
    月二十九日鑑定通知書一紙可按，並有扣案之注射針筒九支
    足稽。被告曾於八十八年四月間因施用毒品案件，經本院以
    八十八年度毒聲字第二三四六號裁定送觀察、勒戒後，認無
    繼續施用毒品之傾向，由臺灣板橋地方法院檢察署檢察官以
    八十八年度偵字第七二二六號為不起訴處分確定，復於同年
    十二月間再因施用毒品案件，經本院以八十八年度毒聲字第
    五五二五號裁定送觀察、勒戒後，認有繼續施用毒品傾向，
    並經本院以八十八年度毒聲字第七九九七號裁定送戒治處所
    施以強制戒治，至八十九年十二月十六日強制戒治期滿執行
    完畢，被告本件施用毒品犯行，係在上揭強制戒治執行完畢
    釋放後，五年內再犯，合於毒品危害防制條例第二十三條第
    二項之起訴條件，有臺灣高等法院被告前案紀錄表、法務部
    在監在押資料表附卷可按。被告自白與事實相符，事證明確
    ，犯行洵堪認定，應依法論科。
二、按第一級毒品海洛因及第二級毒品安非他命之施用方式，依
    施用者之使用習慣而有所不同，並無一定模式可循。依法務
    部調查局以往鑑定之經驗，確曾於毒品證物及吸食工具等之
    檢驗發現前二者毒品摻雜之案例，故研判應有施用者將二者
    同置於吸食器內施用之可能（相關文獻有法務部調查局九十
    一年六月二十八日調科壹字第○九一○○四二五一一○號函
    、行政院衛生署管制藥品管理局九十三年九月六日管檢字第
    ○九三○○○八一一二號函足資參照）。被告於上揭強制戒
    治期滿釋放後，五年內再將第一級毒品海洛因、第二級毒品
    甲基安非他命混合方式施用之行為，核其所為，係犯毒品危
    害防制條例第十條第一項施用第一級毒品罪、同條第二項施
    用第二級毒品罪。其施用前後非法持有第一級毒品海洛因、
    第二級毒品甲基安非他命之犯行，為施用毒品之當然手段行
    為，應為施用毒品之行為所吸收，均不另論罪。被告以一施
    用行為同時觸犯施用第一級毒品罪、施用第二級毒品罪，為
    想像競合犯，依刑法第五十五條之規定，應從一重之施用第
    一級毒品罪論處。被告曾於八十八年十二月間因施用毒品案
    件，經本院以八十八年度毒聲字第五五二五號裁定送觀察、
    勒戒後，認有繼續施用毒品傾向，並經本院以八十八年度毒
    聲字第七九九七號裁定送戒治處所施以強制戒治，至八十九
    年十二月十六日強制戒治期滿執行完畢，同案經本院以八十
    九年度易字第三五一號判決，判處有期徒刑四月確定，於九
    十年八月十七日易科罰金執行完畢，此有臺灣高等法院被告
    前案紀錄表在卷可按，於五年以內再犯本件最重本刑為有期
    徒刑以上之罪，為累犯，應依刑法第四十七條之規定加重其
    刑。爰審酌被告履次施用毒品而不思悔改，品行不端，意志
    力薄弱，其施用毒品經觀察勒戒、強制戒治後，仍無法斷絕
    施用毒品惡習，若非將其處以較長之刑期，與社會上毒品來
    源隔離，使其能深自反省，斷絕與毒品之接觸，不足以助其
    戒絕毒癮並懲所犯及被告犯罪後對於施用毒品之犯行，已經
    坦承，態度良好等一切情狀，量處如主文所示之刑。末查，
    扣案第一級毒品海洛因（驗餘淨重○．○九公克），為查獲
    之毒品，應依毒品危害防制條例第十八條第一項前段之規定
    ，沒收銷燬之；扣案被告所有供施用毒品之用包裝第一級毒
    品海洛因外包裝袋一個、注射針筒九支，係供被告犯罪所用
    或預備之物，均為被告所有，業據其供明在卷，應依刑法第
    三十八條第一項第二款之規定沒收之。
據上論斷，應依刑事訴訟法第二百七十三條之一第一項、第二百
九十九條第一項前段，毒品危害防制條例第十條第一項、第二項
、第十八條第一項前段，刑法第十一條前段、第五十五條、第四
十七條、第三十八條第一項第二款，判決如主文。
本案經檢察官朱立豪到庭執行職務
中    華    民    國    95    年    6     月    23    日
            臺灣板橋地方法院刑事第十七庭
                        法  官  王綽光
以上正本證明與原本無異
如不服本判決應於送達後10日內向本院提出上訴狀
                        書記官  許清秋
中    華    民    國    95    年    6     月    26    日
附錄本案所犯法條全文
毒品危害防制條例第十條
施用第一級毒品者，處六月以上五年以下有期徒刑。
施用第二級毒品者，處三年以下有期徒刑。


司法院資訊處製作；財團法人民間司法改革基金會備份。
